Finding Aid to Archivo Histórico de la Defensa Nacional records, 1706-1857
The Bancroft Library
- Expediente 2002
  - Información rendida por el Teneinte Coronel Laureano Muñoz, de la situación politíca y militar del Departamento de Yucatán, Año de 1841; (Pág. 31). 51 ff. (Reel 63)
- Expediente 2005
  - Capitulación celebrada en el rancho de San Francisco, el 11 de junio de 1839, entre los Generales Mariano Paredes y Arrillaga y José Urrea, con motivo de las operaciones efectuadas en el Distirto de Tuxpan, Ver (Reel 63)
  - Asuntos diversos de las Comandancias Generales de Veracruz, Sonora y Tamaulipas, Año de 1844; 29 ff. (Reel 63)
- Expediente 2007
  - Asuntos diversos de las Comandancias Generales de Sinaloa, Querétaro, México, Veracruz, Tabasco y Zacatecas, Año de 1844 (Reel 63)
  - Plan de campaña formulado por la Comandancia General de Sonora, para contener a las tribus apaches, así como la invasión de la Alta California por los texanos, Año de 1844; (Pág. 34). 62 ff. (Reel 63)
- Expediente 2012
  - Partes del General Adrián Woll, en jefe de la 1 a Brigada del Norte, con motivo de la celebración de un armisticio con Texas, Año de 1844; 43 ff. (Reel 63)
- Expediente 2013
  - Partes del General Adrián Woll, en Jefe de la 1 a Brigada del Norte, con motivo de la celebración de un armisitico con Texas, Año de 1844; 34 ff. (Reel 63)
- Expediente 2014
  - Partes del General Adrián Woll, en Jefe de la 1 a Brigada del Norte, con motico de la celebración de un armisticio con Texas, Año de 1844; 44 ff. (Reel 63)
- Expediente 2015
  - Ordenes a los Gobiernos y Comandancias Generales de Nuevo León, Coahuila y Tamaulipas dando por terminado el armisticio concertado con Texas (Reel 63)
  - Designación del General Valentín Canalizo, como Jefe de las operaciones, y relación de los Generales, Jefes, Oficiales y empleados destinados al Ejército del Norte, Año de 1844; (Pág. 9). 45 ff. (Reel 63)
- Expediente 2016
  - Partes del General Adrián Woll, en Jefe de la 1 a Brigada del Norte, dando cuenta de las operaciones efectuadas conmotivo de darse por terminado el armisticio celebrado con el Departamento de Texas, Año de 1844 (Reel 63)
  - Manifiestos del mismo a los habitantes que cubren la frontera con los Departamentos de Coahuila, Nuevo León y Tamaulipas, (Pág. 30). (Reel 63)
  - Proyecto de tiendas de campaña, formadas con lanzas y capotes de caballería, (Pág. 63). (Reel 63)
  - Reglamento para el Estado Mayor del Ejército del Norte, formulado por el General Lino Alcorta, (Pág. 114). 145 ff. (Reel 63)
- Expediente 2019
  - Designación del General Pedro Ampudia, como Comandante General de Artilleri;a, con motivo de la campaña de Texas, Año de 1844; 13 ff. (Reel 63)
- Expediente 2025
  - Personal destinaod al Ejército del Norte, al mando del General Valentín Canalizo, y partes del General Adrián Woll, Jefe de la 1 a Brigada, dando cuenta de las operaciones efectuadas, Año de 1844; 122 ff. (Reel 63)
- Expediente 2026
  - Designación del General Valentín Canalizo, como Presidente Interino de la República, y del General Mariano Arista como Jefe del Ejército del Norte, Año de 1844 (Reel 63)
  - Documentación relacionada con la campaña de Texas (Reel 63)
  - Circular del Ministerio de Relaciones y Gobernación, exhortando a los Gobernadores de los Departamentos a conservar el patriotismo e independencia de México, (Pág. 172). 195 ff. (Reel 63)
- Expediente 2027
  - Partes del General Mariano Arista, en Jefe del Ejército del Norte, y Comandancias Generales de Jalisco, Veracruz, Tamaulipas, Chiapas, Sonora, San Luis Potosí, México, Zacatecas y Querétaro relacionados con la campaña de Texas, Año de 1844; 184 ff. (Reel 63)
- Expediente 2028
  - Designación del General Lino José Alcorta, en el mando del Ejército Expedicionario sobre Texas, en substitución del General Mariano Arista (Reel 63)
  - Representación de los Jefes y Oficiales de la guarnición de la plaza de Matamoros, Tamps. en contra del General Adrián Woll, por criticat la actuación del General Mariano Arista, (Pág. 15). (Reel 63)
  - Correspondencia de éstos, con motivo de las diferencias surgidas entre ambos, Año de 1844; 109 ff. (Reel 63)
- Expediente 2029
  - Partes de las Comandancias Generales de Tamaulipas, San Luis Potosí, Veracruz, así como del General Adrián Woll, en Jefe del Ejército del Norte, dando cuenta del movimimiento de guerzas con motivo de la campaña de Texas. Informes del C. Juan N. Almonte, cónsul de México en New Orleans, y correspondencia del Ministerio de Relaciones y Gobernación, sobre la incorporación del Departamento de Texas a la Unión Norteamericana, Año de 1844; (Pág. 49). 137 ff. (Reel 63-64)
- Expediente 2030
  - Donativos para el sostenimiento de la campaña de Texas, Año de 1844; 81 ff. (Reel 64)
- Expediente 2033
  - Partes del General Francisco Mejía, Comandante General dde Coahuila y Texas, relacionados con el pronunciamiento del General Mariano Paredes y Arrillaga (Reel 64)
  - Manifiesto del General Arrillaga, fechado en Guadalajara, Jal., a 2 de noviembre de 1844; (IMPRESO). (Pág. 13). 31 ff. (Reel 64)
- Expediente 2046
  - Correspondencia con las Comandancias Generales de Sonora, Sinaloa y Durango, relacionada con el pronunciamiento del General Mariano Paredes y Arrillaga, Año de 1844; 37 ff. (Reel 64)
- Expediente 2060
  - Partes de las Comandancias Generales de Veracruz y Tabasco, dando cuenta con los informes rendidos por D. Francisco Arangois, Cónsul Mexicano en Nueva Orleans, sobre la agregación del Territorio de Texas a la Unión de Norteamericana, Año de 1845; 267 ff. (Reel 64)
- Expediente 2061
  - Partes del General Mariano Arista, en Jefe del Ejército del Norte, sobre asuntos diversos relacionados con la campaña de Texas, Año de 1845; 26 ff. (Reel 64)
- Expediente 2062
  - Partes y opinión particular del General Mariano Arista, en jefe del Ejército del Norte, con relación a la incorporación de Texas a la Unión Norteamericana, Años de 1844-45; 20 ff. (Reel 64)
- Expediente 2063
  - Partes del General Mariano Arista, en Jefe del Ejército del Norte, relacionados con la incorporación de Texas a la Unión Norteamericana, Año de 1845; 19 ff. (Reel 64)
- Expediente 2064
  - Partes del General Mariano Arista, en Jefe del Ejército del Norte, e informe de D. Alejandro Absbury sobre la incorporación de Texas a la Unión Norteamericana (Reel 64)
  - Informe del General Ignacio de Mora y Villamil, Director del Cuerpo de Ingenieros, sobre obras de fortificación en el Puerto de Veracruz, Año de 1845; (Pág. 33). 37 ff. (Reel 64)
- Expediente 2065
  - Partes de las Comandancias Generales del Sur, Sinaloa y Yucatán, sobre la incorporación de Texas a la Unión Norteamericana, Año de 1845; 19 ff. (Reel 64)
- Expediente 2066
  - Partes del General Mariano Arista, en Jefe del Ejército del Norte, relacionados con la incorporación de Texas a la Unión Norteamericana, Año de 1845; 43 ff. (Reel 64)
- Expediente 2067
  - Partes del General Mariano Arista, en Jefe del Ejército del Norte, relacionados con la incorporación de Texas a la Unión Norteamericana (Reel 64)
  - Proclama de Anson Jones, titulado Presidente de la Republica de Texas, ordenando la suspensión de hostilidades, 4 de junio de 1845; (Pág. 23). (Reel 64)
  - Un ejemplar del número 3681, del “Diario del Gobierno de la República Mexicana,” conteniendo un artículo relativo a la actuación del General Samuel Houston, Año de 1846; (Pág. 29). 57 ff. (Reel 64)
- Expediente 2068
  - Partes de los Generales Mariano Paredes y Arrillaga y Mariano Arista, Jefes de la 3 a y 4 a Divisiones del Ejército del Norte, relacionados con la incorporación de Texas a la Unión Norteamericana (Reel 64)
  - Plan de campaña porpuesto por el Teniente Coronel Nemesto Iberri, Año de 1845; (Págs. 71 a 79). 142 ff. (Reel 64)
- Expediente 2069
  - Partes de los Generales Mariano Paredes y Arrillaga y Mariano Arista, Jefes de la 3 a y 4 a Divisiones del Ejército del Norte, relacionados con la incorporación de Texas a la Unión Norteamericana, Año de 1845 (Reel 64)
  - Un ejemplar impreso del “Acta Federativa entre los Estados Unidos de América y la República de Texas.” Austin, 4 de julio de 1845; (Pág. 60). (Reel 64)
  - Opinión del General Mariano Arista respecto a la situación de las fuerzas y los recursos con que debe contarse en caso de guerra. Monterrey, 2 de agosto de 1845; (Págs. 69 a 75). 119 ff. (Reel 64)
- Expediente 2071
  - Partes de las Comandancias Generales de Tamaulipas, Jalisco, Michoacán, Veracruz, San Luis Potosí y Nuevo León, relacionados con la incorporación de Texas a la Unión Norteamericana, Año de 1845; 168 ff. (Reel 64)
- Expediente 2074
  - Partes de los Generales Mariano Arista y Mariano Paredes y Arrillaga, relacionados con la campaña de Texas, Año de 1845; 73 ff. (Reel 64)
- Expediente 2075
  - Donativos para el sostemimiento de la campaña de Texas, Año de 1845; 121 ff. (Reel 64-65)
- Expediente 2076
- Expediente 2029. (Re-takes of ff. 1-74)
  - Informe anónimo de la situación de Texas, y forma de impedir su desmembración (Reel 65)
  - Un ejemplar del periódico “Texas National Register,” de 15 de febrero de 1845, dando a conocer el resultado de la votación relativa a la anexción de Texas a la Unión Norteamericana, Año de 1845; 10 ff. (Reel 65)
- Expediente 2080
  - Designación del General Mariano Arista, como Jefe de la 4 a División, con Jruisdicción en los Departamentos de Coahuila, Texas, Nuevo León y Tamaulipas, Año de 1845; 15 ff. (Reel 65)
- Expediente 2092
  - Correspondencia con el Coronel Ignacio Iniestra, relativa a la expedición a California, Año de 1845; 377 ff. (Reel 65)
- Expediente 2093
  - Documentación relacionada con la sumaria formada al Teniente Coronel Juan Ignacio Brambila, Capitanes Santiago Aguilar y Manuel Roberto Sáncehz y Teniente Ascención Verdugo, por tratar de despojar del mando militar al General Francisco Duque, como Comandante General del Departamento de Sinaloa, Año de 1845 (Reel 65)
  - Informes del General Francisco Facio, Jefe de la 6 a División, de la situación política y militar del Departamento de Sinaloa, Año de 1845; (Pág. 39). (Págs. 339 a 343). (Reel 65)
  - Informe de D. Manuel María Gándara, Gobernador del Departamento de Sonora, Sobre su actuación, así como de la del General José Urrea, Año de 1845; (Págs. 66 a 110). (Reel 65)
  - Hoja de servicios del Coronel José María Almada, Año de 1845; (Pág. 129). 417 ff. (Reel 65)
- Expediente 2136
  - Asuntos diversos de la Comandancia General del Departamento de Californias, a cargo del Coronel Ignacio Iniestra (Reel 65)
  - Estados de fuerza de la Brigada Expedicionaria, Año de 1845; 163 ff. (Reel 65)
- Expediente 2147
  - Partes de los Generales Mariano Arista, en Jefe del Ejército del Norte y Adrián Woll, Jefe de la 1 a Brigada, relacionados con el movimiento político en contra del General Antonio López de Santa Anna, y a favor del General José Joaquín de Herrera, Años de 1844-45 (Reel 65-66)
  - Designación del General Rómulo Díaz de la Vega, como Jefe de la 4 a División, con jurisdicción en los Departamentos de Coahuila, Nuevo León y Tamaulipas, en substitución del General Mariano Arista, con motivo del movimiento iniciado en San Luis Potosí a favor del General Mariano Paredes y Arrillaga, Año de 1846 (Reel 65-66)
  - Estado de guerra con motivo de la segragación del Departamento de Texas, Años de 1844-46; 990 ff. (Reel 65-66)
- Expediente 2148
  - Partes del General Pedro Ampudia, en Jefe de la División de Operaciones, con cuartel general en Celaya, Gto., relacionados con el estado de guerra provocado por la segragación del Departamento de Texas (Reel 66-67)
  - Un ejemplar del semanario “El Pasatiempo,” editado en Oaxaca, el 8 de febrero de 1846, (Pág. 450). (Reel 66-67)
  - Actas de adhesión de las fuerzas dependientes de las Comandancias Generales del Sur y Oaxaca, al movimiento iniciado en San Luis Potosí, a favor del General Mariano Paredes y Arrillaga, Año de 1846; 951 ff. (Reel 66-67)
- Expediente 2150
  - Partes del General José Ignacio Gutiérrez, en Jefe de la 6 a División, con cuartel gneral en Mazatalán, Sin., relacionados con el estado de Guerra provocado por la segragación del departamento de Texas, Año de 1846; 90 ff. (Reel 67)
- Expediente 2151
  - Designación a favor del General Nicolás Bravo, como Jefe de la División de Oriente, con cuartel general en el Puerto de Veracruz, y manifiesto del mismo con motivo de la segregación del Departameinto de Texas, Año de 1846; 39 ff. (Reel 67)
- Expediente 2152
  - Rebelión en Horcasitas, Son., encabezada por Manuel Iñigo y el ex-Coronel Manuel Gándara, siendo Gobernador D. José María Gaxiola, por la actuación política y militar del General José Urrea, Año de 1845; 11 ff. (Reel 67)
- Expediente 2154
  - Rebelión en Horcasitas, Son., encabezada por Manuel Iñigo y el ex-Coronel Manuel Gándara, siendo Gobernador D. José María Gaxiola, por la actuación política y militar del General José Urrea, Año de 1845; 306 ff. (Reel 67)
- Expediente 2155
  - Asuntos diversos de las Comandancias Generales de Sinaloa, Sonora, Chiapas, Puebla, Querétaro, México, Durango, Zacatecas y San Luis Potosí, Año de 1846 (Reel 67)
  - Circular sobre la organización del sistema militar estableciendo seis divisiones con cuartel general en Toluca, Méx., Jalapa, Ver., Lagos, Jal., Saltillo, Coah., Chihuahua y Sonora, además de cuttro Comandancias Generales en México, Yucatán, Chiapas y Alta California, Marzo 15 de 1845; (Pág. 117). 134 ff. (Reel 67)
- Expediente 2158
  - Partes de las Comandancias Generales de Durango y Chihuahua, dando cuenta de las novedades ocurridas con motivo de la movilización de fuerzas texanas, Año de 1846; 14 ff. (Reel 67)
- Expediente 2161
  - Donativos para gastos de guerra con Estados Unidos, Año de 1846; 19 ff. (Reel 67)
- Expediente 2173
  - Partes de las Comandancias Generales, relacionados con las operaciones efectuadas por las fuerzas del Ejército del Norte, al mando del General Mariano Arista, en contra de las Norteamericanas, Año de 1846; 188 ff. (Reel 67-68)
- Expediente 2174
  - Detall de las acciones efectuadas en Palo Alto y Resaca de Guerrero, Tamps., los días 8 y 9 de mayo de 1846, por fuerzas al mando del General Mariano Arista, en Jefe de la División del Norte, en contra de las norteamericanas al mando del General Taylor (Reel 68)
  - Investigación del comportamiento observado por el Coronel José López Uraga, Año de 1846; 194 ff. (Reel 68)
- Expediente 2175
  - Documentos relacionados con el consejo de guerra formado al General Mariano Arista, en Jefe de la División del Norte, e índice de los contenidos en el expediente 2174, Año de 1846; 5 ff. (Reel 68)
- Expediente 2176
  - Partes de las Comandancias Generales de Tamaulipas, México, Veracruz y San Luis Potosí, dando cuenta del abastecimiento y movilización de las fuerzas de la División del Norte, con motivo del estado de guerra con E.U.A (Reel 68)
  - Correspondencia del General Mariano Arista, con el Cónsul Norteamericano, J. P. Schatzell, Año de 1846; 166 ff. (Reel 68)
- Expediente 2179
  - Partes de la situación política y militar en los Departamentos de Tamaulipas, Nuevo León y Coahuila, con motivo de las operaciones efectuadas en contra de las fuerzas norteamericanas, Año de 1846; 89 ff. (Reel 68)
- Expediente 2180
  - Informe del General Francisco Mejía, en Jefe de la División del Norte, del comportamiento observado por el General Antonio Canales, para independizar los Departamentos de Oriente, bajo la protección norteamericana, (Pág. 6). (Reel 68)
  - Partes de la situación política y militar en los Departamentos de Tamaulipas, Nuevo León y Coahuila, con motivo de las operaciones efectuadas en contra de las fuerzas norteamericanas, Año de 1846; 156 ff. (Reel 68)
- Expediente 2181
  - Manifiesto del General Antonio López de Santa Anna, con motivo de su regreso al país, Veracruz 16 de agosto de 1846 (Reel 68)
  - Internación del General Mariano Paredes y Arrillaga, en la fortaleza de Perote, Ver (Reel 68)
  - Informe del General Francisco Mejía, en Jefe de la División del Norte, sobre la situación económica y militar de la misma, (Pág. 197). (Reel 68)
  - Partes relativos a las operaciones efectuadas en los Departamentos de Tamaulipas, Nuevo León y Coahuila, en contra de las fuerzas norteamericanas, Año de 1846; 433 ff. (Reel 68)
- Expediente 2182
  - Donativos para el sostenimiento de la campaña de Texas (Reel 68)
  - Relaciones de contribuyentes del Departamento de Chiapas, Año de 1846; 24 ff. (Reel 68)
- Expediente 2183
  - Partes del Gobierno y Comandancia General del Departamento de San Luis Potosí, relacionados con la campaña de Texas, Año de 1846; 34 ff. (Reel 68)
- Expediente 2185
  - Partes de la Comandancia General del Departamento de Puebla, dando cuenta del movimiento de fuerzas (Reel 68)
  - Cooperación del Gobierno del Departamento de Puebla, a cargo de D. Domingo Ibarra, con un cuerpo de voluntarios denominado “Libres de Piebla,” para sostenimiento de la campaña de Texas, Año de 1846; (Pág. 17). 28 ff. (Reel 68)
- Expediente 2196
  - Partes de la Comandancia General de Veracruz, relacionados con la fortificación y defensa de dicha plaza y fuerte de San Juan de Ulúa, con motivo del estado de guerra con los Estados Unidos del Norte, Año de 1846 (Reel 68-69)
  - Testimonio del acta relativa al prounuciamiento del H. Ayuntamiento de Coatepec, Ver., a favor de la restauración de la Constitución de 1824, Año de 1846; (Págs. 118 a 137). (Reel 68-69)
  - Desconocimiento de la administración del General Mariano Paredes y Arrillaga por las guarniciones de Guadalajara, Jal., Mazaltlán, Sinl, y Tepic, reconociendo como Presidente de la República al General Antonio López de Santa Anna, Año de 1846; (Págs. 233 a 245). (Reel 68-69)
  - Partes de las Comandancias Generales de Zacatecas, Durango y Chihuahua, dando cuenta de la invasión del Departamento de Nuevo México, por fuerzas norteamericanas, Año de 1846; (Págs. 354 a 372). (Reel 68-69)
  - Partes de la Comandancia General del Departamento de Chiapas, informando del movimiento separatista encabezado por el General centroamericano, Doroteo Monterrosa, Años de 1845-46; (Págs. 403 a 444). (Reel 68-69)
  - Partes de los Generales Angel Guzmán y Joaquín Rea, con motivo del pronunciameinto del General Juan Alvarez y actividades de Domingo de la Cruz Marcial, en los pueblos de la jurisdicción de Tlapa, Gro, Año de 1846; (Pág. 476 en adelante). 956 ff. (Reel 68-69)
- Expediente 2198
  - Documentación sobre la prisión de Vicente García Torres, como responsable del artículo titulado “E última hora,” publicado en el periódico “El Monitor Republicano,” del 19 de abril de 1846, acusando de monarquista al gobierno del General Mariano Paredes y Arrillaga (Reel 69-70)
  - Partes del General Juan Alvarez, Comandante General del Sur, sobre asuntos diversos y actuación del General Angel Guzmán (Reel 69-70)
  - Relación de los gastos erogados en el movimiento político verificado en la plaza de Mexico, secundando el plan proclamado en San Luis Potosí, el 14 de diciembre de 1845; Año de 1846; (Pág. 124). (Reel 69-70)
  - Parte de la acción efectuada por fuerzas navales norteamericanas, sobre la plaza de Alvarado, Ver., el 15 de octubre de 1846; (Pág. 179). (Reel 69-70)
  - Informe de la Inspección General del Cuerpo Médico Milita r, de los heridos durante la defensa de la plaza de Monterrey, N. L, Año de 1846; (Pág. 187). (Reel 69-70)
  - Proyecto presentado por la Plana Mayor del Ejército para la defensa de la Costa de Barlovento, Año de 1846; (Pág. 198). (Reel 69-70)
  - Controversia entre el C. José Victor Jiménez, Gobernador del Departamento de Tabasco y el General Manuel Peláez, Comandante General, sobre el desconocimiento de la Asamlea Departamenta, Año de 1846; (Págs. 270 a 318). (Reel 69-70)
  - Partes de las Comandancias Generales, relacionados con la capitulación de la plaza de Monterrey, N. L., con motivo de la agresión norteamericana, Año de 1846; 672 ff. (Reel 69-70)
- Expediente 2207
  - Asuntos diversos de la Administración General de Correos, Año de 1846 (Reel 70)
  - Partes de novedades de las Comandancias Generales de Chihuahua, Veracruz, México, Puebla, Sonora, Zacatecas, San Luis Potosí, Durango, Tamaulipas, Oaxaca, Querétaro, Michoacán, Jalisco, Tabasco y Chiapas, Año de 1846; 84 ff. (Reel 70)
- Expediente 2208
  - Pronunciamiento del General Juan Alvarez, en la región del Sur, Año de 1846; (Págs. 1 a 20). (Reel 70)
  - Movimiento encabezado por el General Mariano Paredes y Arrillaga, de acuerdo con el acta levantada en la ciudad de México a 2 de enero de 1846, secundando el plan proclamado en San Luis Potosí, el 14 de diciembre de 1845 (Reel 70)
  - Circular a los Comandantes Generales, comunicándoles haberse entregado pasaporte a Mr. John Slidell, llamado Ministro Plenipotenciario de los Estados Unidos, con motivo de la segregación de Texas, y exhortando al Ejército para cumplir con su deber, Marzo 24 de 1846; (pág. 62). (Reel 70)
  - Circular dando a conocer el resultado de las acciones celebradas en Palo Alto y Resaca de Guerrero, Tamps., por fuerzas al mando del General Mariano Arista, Mayo 21 de 1846; (Pág. 143). (Reel 70)
  - Circular comunicando la separación del Departamento de Tabasco, de la confederación nacional, 12 de diciembre de 1846; (Pág. 239). (Reel 70)
  - Circular participando el regreso al país del General Antonio López de Santa Anna, 19 de agosto de 1846; (Pág. 251). (Reel 70)
  - Circular dando a reconocer al General Antonio López de Santa Anna, como General en Jefe del Ejército Libertador Republicano, 17 de septiembre de 1846; (Págs. 265 a 275). (Reel 70)
  - Circular exhortando a los poseedores de armamento, para entregarlo al Gobierno, previa la compensación fijada, 28 de septiembre de 1846; (Págs. 278 a 280). (Reel 70)
  - Circular para que se lleve cuenta exacta de los daños que resulten del estado de guerra con los Estados Unidos del Norte, con objeto de justificar las indemnizaciones respectivas, Octubre 2 de 1846; (Págs. 294 a 297). (Reel 70)
  - Circular relacionada con la capitulación efectuada en la plaza de Monterrey, N. L, 3 de octubre de 1846; (Págs. 302 a 305). (Reel 70)
  - Un ejemplar del “diario del Gobierno de la República Mexicana,” dando a conocer el parte rendido el 27 de octubre de 1846, por el C. Juan Bautista Traconis, Gobernador y Comandante General del Estado de Tabasco, relativo a la acción naval efectuada en contra de las fuerzas norteamericanas, (Pág. 330). (Reel 70)
  - Decreto autorizando la expedición de latras por valor de dos millones de pesos, a cargo del clero secular y regular del Arzobispado de México, y Obispados de Puebla, Guadalajara, Jal., Michoacán, Oaxaca y Durango, para la recaudación de fondos destinados a gastos de guerra, 19 de noviembre de 1846; (Págs. 338 a 341). (Reel 70)
  - Un ejemplar del periódico “El Espía de la Frontera Número 7,” dando a conocer la ocupación del puerto de Tampico, Tamps., el 14 de noviembre de 1846, por fuerzas norteamericanas, (Pág. 344). 359 ff. (Reel 70)
- Expediente 2217
  - Partes de la Comandancia General del Departamento de Zacatecas, relacionados con los pronunciamientos ocurridos en Sonora, Tepic y Jalisco, Año de 1846; 23 ff. (Reel 70)
- Expediente 2218
  - Correspondencia del Ministerio de Relaciones Exteriores, relacionada con las hostilidades ocurridas en Texas, Año de 1846; 14 ff. (Reel 70)
- Expediente 2219
  - Donativos para el sostenimiento de la campaña de Texas, Año de 1846; 13 ff. (Reel 70)
- Expediente 2220
  - Partes de novedades de las Comandancias Generales de Aguascalientes, Michoacán, Puebla, Veracruz y Chiapas, y donativos para el sostenimiento de la campaña de Texas, Año de 1846; 32 ff. (Reel 70)
- Expediente 2222
  - Partes de la Comandand ia General del Departamento de Tamaulipas, relacionados con el bloqueo del puerto de Tampico, por fuerzas norteamericanas, Año de 1846; 67 ff. (Reel 70)
- Expediente 2224